臺灣高等法院臺南分院刑事裁定
                                    110年度毒抗字第387號
抗  告  人
即  被  告  戴聖勳
0

上列抗告人因聲請觀察勒戒案件，不服臺灣臺南地方法院中華民
國110年2月4日裁定（110年度毒聲字第108號）提起抗告，本院
裁定如下：
    主  文
抗告駁回。
    理  由
一、本件抗告意旨略以：抗告人前尚有3件毒品案件繫屬於法院
    審理中，其中2案是由臺灣臺南地方法院109年度訴字第560
    號判處有期徒刑1年3月，經上訴後，由本院判決不受理；惟
    抗告人所涉3件毒品案件均未受合法通知而尚未確定，檢察
    官就本案聲請觀察勒戒，疏未將上開3案本於相牽連案件為
    職務移轉合併或追加起訴，抗告人須承擔2次以上法律評價
    風險，顯有失公平，且該4罪刑均符合適用觀察勒戒處分，
    為此提起抗告。
二、原裁定意旨略以：抗告人於民國109年7月27日20時許，在○○
    市○○區○○路某公園內，以注射方式，施用第一級毒品海洛因
    1次，經臺灣臺南地方檢察署檢察官，依毒品危害防制條例
    第20條第3項、第1 項，聲請裁定送觀察勒戒，於法並無不
    合，乃依聲請裁定送觀察勒戒等旨。
三、按犯第10條之罪者，檢察官應聲請法院裁定，或少年法院（
    地方法院少年法庭）應先裁定，令被告或少年入勒戒處所觀
    察、勒戒，其期間不得逾2月。依前項規定為觀察、勒戒或
    強制戒治執行完畢釋放後，3年後再犯第10條之罪者，適用
    前2項之規定。109年7月15日修正施行之毒品危害防制條例
    第20條第1項、第3項，分別規定甚明。又毒品危害防制條例
    第20條第3項所謂「3年後再犯」，應跳脫以往窠臼，以「3
    年」為期，建立「定期治療」之模式。其規定中所謂「3 年
    後再犯」，只要本次再犯（不論修正施行前、後）距最近1
    次觀察、勒戒或強制戒治執行完畢釋放，已逾3年者，即該
    當之，不因其間有無犯第10條之罪經起訴、判刑或執行而受
    影響（最高法院109年度台上大字第3826號裁定意旨參照）
    。
四、經查：
  ㈠抗告人於上開時、地，施用第一級毒品海洛因1 次，嗣經採
    尿送驗，結果呈可待因及嗎啡陽性反應之事實，業據抗告人
    自白在卷，並有臺南市政府衛生局檢驗結果報告、臺南市政
    府警察局永康分局偵辦毒品危害防制條例案送驗尿液編號與
    真實姓名對照表編號名冊、勘查採證同意書各1 份附卷可參
    ，是抗告人自白施用第一級毒品海洛因，應與事實相符，抗
    告人施用第一級毒品之情，堪以認定。又抗告人前因施用毒
    品經強制戒治後，於96年10月12日出所，此後然無再受觀察
    勒戒及強制戒治之記錄，有臺灣高等法院被告前案紀錄表1
    份在卷可查，其本案施用毒品犯行距最近一次觀察勒戒執行
    完畢釋放後，已逾3年，從而原審以抗告人有上揭施用毒品
    犯行，裁定送勒戒處所觀察、勒戒，其認事用法，並無不合
    。
  ㈡抗告意旨雖以前揭情詞置辯，惟按，毒品危害防制條例所為
    之觀察、勒戒，屬保安處分之一種，故觀察、勒戒處分之執
    行，於觀察勒戒處分執行條例未規定之事項者，自應適用保
    安處分執行法之相關規定；而依保安處分執行法第4 條之1 
    規定，宣告多數保安處分，期間相同者，執行其一。再者，
    毒品危害防制條例所定之觀察、勒戒，係針對施用毒品之「
    行為人」本身所為矯治處分，是不論其施用毒品犯行之次數
    多寡，倘係在其執行觀察、勒戒前所為之施用毒品行為，均
    為觀察、勒戒矯治之對象，而為該觀察勒戒處分之效力所及
    。則就同一行為人先前多次之施用毒品行為，僅需以單一之
    觀察、勒戒為已足，無庸就行為人之多項施用毒品犯行分別
    施以多次之觀察、勒戒。從而，抗告人涉犯多次施用毒品案
    件，縱經檢察官分別聲請法院裁定觀察、勒戒處分，亦係屬
    宣告多數保安處分應如何執行之問題，並不影響本件檢察官
    所為聲請及原裁定法院依法所為裁定之合法性及正確性，故
    抗告意旨所指，非有理由。
  ㈢綜上所述，原審法院依臺灣臺南地方檢察署檢察官之聲請，
    裁定應將抗告人送勒戒處所施以觀察、勒戒，經核於法尚無
    不合。抗告意旨，請求撤銷原裁定，為無理由，應予駁回。
五、據上論結，應依刑事訴訟法第412條，裁定如主文。
中　　華　　民　　國　　110 　年　　5 　　月　　19　　日
                  刑事第七庭    審判長法  官  吳勇輝
　　　　　　　　　                    法  官  周紹武
　　　　　　　　　　　　　　　　　　　法  官  吳錦佳
以上正本證明與原本無異。
不得再抗告。
　　　　　　　　　　　　　　　　　　　書記官  王杏月
中　　華　　民　　國　　110 　年　　5 　　月　　19　　日